【裁判字號】    95,抗,1550
【裁判日期】    951227
【裁判案由】    聲明異議
【裁判全文】
臺灣高等法院民事裁定                  95年度抗字第1550號
抗  告  人  軍成科技股份有限公司
法定代理人  甲○○
上列抗告人與瞿開聰間清償票款強制執行事件，聲明異議，對於
中華民國95年9月22日臺灣士林地方法院95年度執字第22598號裁
定提起抗告，本院裁定如下：
    主  文
原裁定廢棄。
    理  由
一、抗告意旨略以：相對人瞿開聰持原法院95年度票字第9393號
    本票准予強制執行裁定暨確定證明書聲請強制執行，該本票
    裁定係向抗告人法定代理人甲○○之戶籍地為送達，惟公司
    法第28條之1規定，主管機關依法應送達於公司之公文書無
    從送達者，改向代表公司之負責人送達之；依舉重明輕之法
    理，法院所為之裁判或其他公文書豈有不向公司法人為送達
    而逕向其法定代理人戶籍地送達之理，且其自89年12月1起
    至95年6月30日均任職及定居新竹縣，未與父親同住，其父
    王介石並非同居人，故即使代收本票裁定，亦不得認已合法
    送達，相對人據以聲請強制執行即不合法，爰依強制執行法
    第12條規定聲明異議，卻遭原法院駁回，顯有未洽，請求廢
    棄原裁定等語。
二、查本件相對人於原執行法院執同法院95年度票字第9393號本
    票准予強制執行裁定書暨確定證明書聲請強制執行，該本票
    裁定於民國95年6月15日送達於抗告人法定代理人甲○○之
    戶籍地「台南縣山上鄉山上村山上175號」，由其父以同居
    人身分收受，原執行法院乃認該本票裁定業合法送達確定，
    抗告人聲明異議無理由等情，業有原執行法院執行案卷影本
    附卷及經本院調閱原法院上開案號本票裁定案卷查明無訛。
三、按對於無訴訟能力之公司法人為送達者，應向當事人本人或
    其法定代理人之住居所、事務所或營業所行之，此於民事
    訴訟法第127條第1項及第136條已有明文，並依非訟事件法
    第31條之規定，於非訟事件之送達準用之。抗告人主張法院
    所為裁判書，應比照公司法第28條之1規定先向公司法人送
    達，顯屬無據，原法院將本票准予強制執行裁定書向甲○○
    送達，並無違誤。
四、次按送達於住居所、事務所或營業所不獲會晤應受送達人者
    ，得將文書付與有辨別事理能力之同居人或受僱人，民事訴
    訟法第137條第1項定有明文，所謂同居人，係指與應受送達
    人居住一處共同為生活者而言。關於是否同居之認定，應以
    是否有居住一處並共同為生活之事實為準，至戶籍地址則僅
    係依戶籍法所為登記之事項，並非認定住居所之唯一標準。
    查抗告人主張其法定代理人當時任職於新竹縣之長洛國際股
    份有限公司，亦定居新竹縣，業據提出該公司出具之離職證
    明書，其上記載到職日為89年12月1日，離職日95年6月30日
    ，即系爭本票裁定書送達時，抗告人之法定代理人係任職於
    新竹縣長洛國際股份有限公司，且抗告人於另案聲請相對人
    限期起訴或對第三人王麗華提出刑事告訴，則記載甲○○住
    址為抗告人之營業所「台北市區3號3樓」，有抗
    告人提出之民事聲請限期起訴狀及刑事告訴狀可稽，則甲○
    ○雖設籍於台南縣，惟其是否以戶籍地作為住居所，與其父
    是否具有同居人關係，仍應予查明，原審徒以裁定書已送達
    於甲○○之戶籍所在地，經同居人即其父王介石收受，業為
    合法送達，遽為抗告人不利之裁定，尚有未洽。抗告意旨指
    摘原裁定不當，聲明廢棄，為有理由。爰廢棄原裁定，由原
    法院另為適當之處理。
五、據上論結，應依強制執行法第30條之1，民事訴訟法第492條
    第、第95條、第78條，裁定如主文。
中    華    民    國    95    年    12    月    27    日
                    民事第九庭
                        審判長法  官 黃熙嫣
                              法  官 楊力進
                              法  官 陳玉完
正本係照原本作成。
本裁定除以適用法規顯有錯誤為理由，並經本院許可外，不得再
抗告。如提起再抗告，應於收受後10日內委任律師為訴訟代理人
向本院提出再抗告狀。並繳納再抗告費新台幣１千元。
中    華    民    國    95    年    12    月    28    日
                              書記官  鎖瑞嶺


司法院資訊處製作；財團法人民間司法改革基金會備份。
